【裁判字號】    95,訴,2288
【裁判日期】    950818
【裁判案由】    清償借款
【裁判全文】
臺灣高雄地方法院民事判決              95年度訴字第2288號
原      告  台灣中小企業銀行股份有限公司
法定代理人  戊○○
訴訟代理人  丙○○
            乙○○
            甲○○
被      告  丁○○
                      樓
當事人間請求清償借款事件，本院民國95年8 月10日言詞辯論終
結，判決如下：
  主  文
被告應給付原告新台幣壹佰貳拾玖萬柒仟肆佰柒拾壹元，及自民
國九十五年三月二十一日起至清償日止，按週年利率百分之三點
八五計算之利息，及自民國九十五年四月二十一日起至清償日止
，逾期在六個月以內者，按上開利率百分之十，逾期超過六個月
者，超過部分按上開利率百分之二十計算之違約金。
訴訟費用由被告負擔。
  事實及理由
一、原告主張：被告於民國91年12月10日與原告簽訂消費借貸契
    約，向原告借款新台幣（下同）1,620,000 元，約定借款期
    間自91年12月16日起至105 年6 月17日止，以每月為一期，
    分162 期按月攤還本息；利息第一年固定按週年利率4%計算
    ，第2 年起按原告定儲利率指數加年息1.83% 機動計息（被
    告逾期時原告之定儲利率指數為2.02% ，加1.83% ，共計為
    3.85%） ；如被告逾期償還本金、利息或本息時，本金自到
    期日起，利息自繳息日起，逾期在6 個月以內部分，按約定
    利率10% ，逾期超過6 個月部分，按約定利率之20% 計付違
    約金；並約定被告如有一期未按期清償本息時，被告即喪失
    一切期限及分期償還之利益，其債務視為全部到期（下稱系
    爭消費借貸契約）。原告於系爭消費借貸契約成立後已依約
    交付借款，詎被告自95年3 月21日起即未依約清償本息，依
    兩造系爭消費借貸契約之約定，其即已喪失期限及分期償還
    之利益，借款視同全部到期，總計被告共尚積欠原告1,29
    7,471 元之本金，及如主文第1 項所示之利息及違約金未清
    償，爰依消費借貸之法律關係請求被告給付上開金額等語。
    並聲明如主文第1 項所示。
二、被告對原告主張其尚積上開借款餘額未清償之事實並不爭執
    。惟仍聲明：駁回原告之訴。
三、原告主張之上開事實，業據其提出與所述相符之借據、授信
    約定書、借款明細表、放款利率歷史資料表等各1 份為證，
    且為被告所不爭執，自足認定屬實。至於被告辯稱其已出售
    上開房屋給他人，因原告於其未清償所有債務前不願出具清
    償清償證明及塗銷扺押權，以致於買受人之貸款銀行不願撥
    款給買受人等語，與其是否積欠原告上開借款之事實無關；
    另於被告清償全部借款之前，法院亦無權干涉原告是否願意
    出具清償清償證明及塗銷扺押權，並予敘明。
四、按，「稱消費借貸者，謂當事人一方移轉金錢或其他代替物
    之所有權於他方，而約定他方以種類品質、數量相同之物返
    還之契約。」；「借用人應於約定期限內，返還與借用物種
    類、品質、數量相同之物。」；「遲延之債務，以支付金錢
    為標的者，債權人得請求依法定利率計算之遲延利息，但約
    定利率較高者，仍從其約定利率。」；「當事人得約定債務
    人於債務不履行時，應支付違約金」，民法第474 條第1 項
    、第478 條前段、第233 條第1 項、第250 條第1 項分別定
    有明文。被告向原告借款，並積欠原告上述借款餘額未清償
    之事實屬實，業見上述。從而，原告依消費借貸之法律關係
    請求被告給付如主文第1 項所示之金額、利息及違約金，為
    有理由，應予准許。
五、據上論結：原告之訴為有理由，依民事訴訟法第78條，判決
    如主文。
中    華    民    國    95    年    8     月    18    日
                  民事鳳山分庭法  官  郭文通
正本係照原本作成。
如對本判決上訴，須於判決送達後20日內向本院提出上訴狀。
中    華    民    國    95    年    8     月    18    日
                              書記官  李崑良


司法院資訊處製作；財團法人民間司法改革基金會備份。
